臺灣雲林地方法院刑事判決　　　　　　　 94年度訴字第458號
公　訴　人　臺灣雲林地方法院檢察署檢察官
被　　　告　甲○○　男　35歲.
上列被告因毒品危害防制條例案件，經檢察官提起公訴（94年度
毒偵字第970 號），被告於準備程序中就被訴事實為有罪之陳述
，受命法官於聽取當事人之意見後，本院合議庭裁定改由受命法
官獨任以簡式審判程序審理，判決如下：
    主  文
甲○○施用第一級毒品，累犯，處有期徒刑玖月；又施用第二級
毒品，累犯，處有期徒刑柒月；應執行有期徒刑壹年貳月。
    事實及理由
壹、程序事項：
    被告甲○○所犯為死刑、無期徒刑、最輕本刑為3 年以上有
    期徒刑之罪或高等法院管轄第一審案件以外之案件，而於本
    院準備程序進行中，被告就被訴事實為有罪之陳述，經法官
    告知簡式審判程序之旨，並聽取公訴人及被告之意見後，經
    本院合議庭裁定由受命法官獨任進行簡式審判程序，合先敘
    明。
貳、實體事項：
  一、構成犯罪事實：
      甲○○曾於民國87年間因違反藥事法、傷害及恐嚇案件，
      經臺灣南投地方法院分別判處有期徒刑10月、5 月及10月
      ，經定執行刑有期徒刑1 年8 月確定，又於88年間因違反
      毒品危害防制條例及妨害自由案件，經臺灣南投地方法院
      分別判處有期徒刑8 月及6 月，經定執行刑為有期徒刑1
      年確定。以上各罪接續執行，甫於91年4 月30日執行完畢
      。再因施用毒品案件，經觀察、勒戒後，認無繼續施用毒
      品傾向，由臺灣南投地方法院檢察署檢察官於87年8 月7
      日，以87年度偵緝字第59號為不起訴處分確定後，又於該
      不起訴處分確定後5 年內，再因施用毒品案件，經觀察、
      勒戒後，認有繼續施用毒品傾向，經送入戒治處所施以強
      制戒治，並由臺灣南投地方法院檢察署檢察官提起公訴，
      經臺灣南投地方法院於88年11月24日，以88年度易字第51
      6 號判處有期徒刑8 月確定，前開強制戒治則於89年5 月
      30日交付保護管束期滿執行完畢。旋又因施用毒品案件，
      經臺灣高等法院臺中分院於93年10月20日，以93年度上訴
      字第1184號判處應執行有期徒刑1 年9 月，於93年11月23
      日確定，現仍在監執行中。詎仍不思悔改，於強制戒治執
      行完畢釋放後5 年內又基於施用第一級毒品之犯意，於94
      年1 月11日晚上8 時許採尿前回溯72小時內之某時，在南
      投縣仁愛鄉翠山上某工寮，以將毒品海洛因摻入香菸內
      點燃，吸食其煙氣之方式，施用第一級毒品海洛因1次；
      另又於前開強制戒治執行完畢釋放後5 年內基於施用第二
      級毒品之犯意，於94年1 月11日晚上8 時許採尿前回溯96
      小時內之某時，在上址工寮，以將毒品安非他命置入玻璃
      球內燒烤，吸食其煙氣之方式，施用第二級毒品安非他命
      1 次。嗣於94年1 月11日晚上7 時許，在其位於南投縣埔
      里鎮○○里○○○街47號住處前，為警當場查獲，經甲○
      ○同意採集尿液送驗後，結果呈安非他命及嗎啡陽性反應
      ，始悉上情。
  二、認定犯罪事實所憑之證據及理由：
      (一)被告甲○○坦承上揭犯罪事實。
      (二)尿液送檢真實姓名對照表、詮昕科技股份有限公司濫用
        藥物尿液檢驗報告各1 份：證明被告於94年1 月11日所
        採集之尿液送驗後，結果呈安非他命及嗎啡陽性反應（
        見投警刑二字第0940010399號卷第5、6頁）。
      (三)臺灣南投地方法院檢察署檢察官87年度毒偵緝字第59號
        不起訴處分書、臺灣南投地方法院檢察署檢察官88年度
        毒偵字第2695號起訴書、臺灣南投地方法院88年度易字
        第516 號刑事判決、臺灣南投地方法院檢察署檢察官93
        年度毒偵字第449 號起訴書、臺灣高等法院臺中分院93
        年度上訴字第1184號判決書各1 份：證明被告前因施用
        毒品案件，曾經觀察、勒戒及強制戒治，並先後經檢察
        官為不起訴處分確定，或經檢察官提起公訴並判處罪刑
        確定，本件施用毒品案件確係前開強制戒治執行完畢釋
        放後5 年內再犯（見臺灣雲林地方法院檢察署94年度毒
        偵字第970號卷第21至26頁）。
      (四)綜上所述，足認被告自白與事實相符，應可採信，事證
        明確，被告犯行應堪認定。
  三、論罪科刑之理由：
      (一)查海洛因，係毒品危害防制條例第2 條第2項第1款所定
        之第一級毒品；安非他命，係毒品危害防制條例第2 條
        第2 項第2 款所定之第二級毒品。是核被告甲○○所為
        ，係犯毒品危害防制條例第10條第1 項之施用第一級毒
        品、同條例第10條第2 項之施用第二級毒品罪。被告施
        用第一級及第二級毒品前後持有第一級及第二級毒品之
        低度行為應分別為施用第一級及第二級毒品之高度行為
        所吸收，均不另論罪。被告所犯上開二罪罪名互異，犯
        意各別，應分論併罰。
      (二)被告曾於87年間因違反藥事法、傷害及恐嚇案件，經臺
        灣南投地方法院分別判處有期徒刑10月、5 月及10月，
        經定執行刑有期徒刑1 年8 月確定，又於88年間因違反
        毒品危害防制條例及妨害自由案件，經臺灣南投地方法
        院分別判處有期徒刑8 月及6 月，經定執行刑為有期徒
        刑1 年確定。以上各罪接續執行，甫於91年4 月30日執
        行完畢，有臺灣高等法院被告全國前案紀錄表1 份在卷
        可參，其於前開有期徒刑執行完畢後5 年內再犯本件有
        期徒刑以上之罪，為累犯，應依刑法第47條規定，分別
        加重其刑。
      (三)爰審酌被告前曾有麻醉藥品管理條例、贓物、肅清煙毒
        條例、藥事法、恐嚇取財、妨害自由、傷害、毒品危害
        防制條例等前科，素行不良，又經送觀察、勒戒後，獲
        不起訴處分確定，復因施用毒品案件，經送強制戒治，
        並經判處罪刑確定，竟再犯本件之罪，顯無悔改之意，
        及其犯罪之目的單純、手段平和、所生危害非詎、犯罪
        後坦承犯行態度尚可，並考量施用毒品者均有相當程度
        之成癮性及心理依賴性，其犯罪心態與一般刑事犯罪之
        本質並不相同等一切情狀，分別量處如主文所示之刑。
  四、適用之法律：
      (一)刑事訴訟法第273條之1第1 項、第299 條第1 項前段。
      (二)毒品危害防制條例第10條第1 項、第2 項、第23 條第2
        項。
      (三)刑法第11條前段、第47條、第51條第5 款。
本案經檢察官陳宗豪到庭執行職務。
中　　華　　民　　國　　94　　年　　7 　　月　　22　　日
                  刑事第五庭    法  官  廖淑華
以上正本證明與原本無異。
如不服本判決，應於判決收受後10日內，向本院提出上訴狀（須
附繕本）。
                                書記官  張菀純
中　　華　　民　　國　　94　　年　　7 　　月　　22　　日
附錄法條：毒品危害防制條例第10條
施用第一級毒品者，處 6 月以上 5 年以下有期徒刑。
施用第二級毒品者，處 3 年以下有期徒刑。
